臺灣高等法院民事裁定
109年度抗字第790號
抗  告  人  豐田國際股份有限公司

法定代理人  陳信夫  
抗  告  人  豐鵬欣業股份有限公司

法定代理人  陳樹木  
上列抗告人因與相對人江木清間確認租賃關係存在等事件，對於
中華民國109年4月30日臺灣桃園地方法院108年度補字第447號裁
定，關於核定訴訟標的價額部分，提起抗告，本院裁定如下：
    主  文
抗告駁回。
抗告費用由抗告人負擔。
    理  由
一、抗告意旨略以：本件租金總額超過租賃物之價額甚多，依民
    事訴訟法第77條之9規定，應以租賃物之價額為準，原裁定
    核定訴訟標的價額顯有違誤，爰提起抗告，並聲明廢棄原裁
    定等語。
二、按訴訟標的之價額，由法院核定。核定訴訟標的之價額，以
    起訴時之交易價額為準；無交易價額者，以原告就訴訟標的
    所有之利益為準；以一訴主張數項標的者，其價額合併計算
    之。但所主張之數項標的互相競合或應為選擇者，其訴訟標
    的價額，應依其中價額最高者定之；因租賃權涉訟，其租賃
    定有期間者，以權利存續期間之租金總額準；其租金總額超
    過租賃物之價額者，以租賃物之價額為準，民事訴訟法第77
    條之1第1項、第2項、第77條之2第1項、第77條之9分別定有
    明文。
三、經查：
　　㈠抗告人對相對人提起確認租賃關係存在等事件，並聲明：⒈
      確認抗告人與訴外人陳春源、最好有限公司、佛品股份有
      限公司於民國101年4月3日就桃園市○○區○○段○○○段00000○
      00000○號建物（門牌整編後為桃園市○○區○○路000號，下
      分稱其建號建物，合稱系爭建物）所約定之租賃關係（下
      合稱系爭租賃關係）存在。⒉原法院107年11月1日桃院祥
      漢99年度司執字第80360號執行命令即「地上權人豐田國
      際股份有限公司及債務人豐鵬欣業股份有限公司，與第三
      人佛品股份有限公司、最好有限公司、陳春源間，就如附
      表所示之不動產所約定之租賃關係，應予除去」（下稱系
      爭執行命令），應予撤銷等情，有民事起訴狀、系爭執行
      命令、租賃契約書3份可稽（見原法院卷第3至17頁、第19
      至25頁、第31至39頁、第65至73頁、第101至109頁）。
　　㈡關於第1項聲明部分，屬租賃權涉訟，經核系爭租賃關係權
      利存續期間之租金總額為新臺幣（下同）5,275萬5,930元
      （計算式如附表一）。又抗告人將431-1建號建物第1、2
      、5、6、8、9、10層及閣樓部分（面積依序為577.29、19
      4.56、490.3、486.13、474.95、481.84、334.88、82.49
      平方公尺，合計面積3,122.44平方公尺），以及431-2建
      號建物分別出租予附表一所示承租人，系爭建物經原法院
      99年度司執字第80360號強制執行事件鑑定市價各為7億5,
      536萬7,641元、9,194萬1,440元乙節，有原法院101年12
      月20日桃院晴99司執漢字第80360號函文附表影本可稽（
      見本院卷第15頁），則依431-1建號建物之出租面積與該
      建物之總樓層面積（包括陽台面積，共5,279.85平方公尺
      ）之比例為0.5914（計算式：3,122.44平方公尺÷5,279.8
      5平方公尺≒0.5914），估算出租租賃物之市價為4億4,672
      萬4,423元（計算式：7億5,536萬7,641元×0.5914＝4億4,6
      72萬4,423元，元以下四捨五入），再加計431-2建號建物
      之市價後，系爭租賃關係之租賃物價額為5億3,866萬5,86
      3元（4億4,672萬4,423元+9,194萬1,440元＝5億3,866萬5,
      863元）。是系爭租賃關係租賃物之價額已逾租金總額，
      依民事訴訟法第77條之9規定，核定第1項聲明之訴訟標的
      價額為5,275萬5,930元。至抗告人主張應以系爭建物課稅
      現值核定租賃物價額云云，雖系爭建物課稅現值總計為1,
      958萬3,200元，有抗告人所提出之桃園市政府地方稅務局
      108年度房屋稅繳款書可考（見原法院卷第165至171頁）
      ，然房屋課稅現值僅係稅捐機關課徵房屋稅之基準，並非
      等同市價，則抗告人執此主張核定租賃物價額云云，自不
      足取。
　　㈢關於第2項聲明部分，抗告人排除系爭執行命令後，可自系
      爭執行命令翌日即107年11月2日起，依系爭租賃關係收取
      租金至租賃期間屆滿之利益，此部分之訴訟標的價額核定
      為3,645萬3,270元（計算式如附表二）。
　　㈣茲因抗告人上開兩項聲明所受之客觀利益均為本於系爭租
      賃關係存在所生權益，經濟上利益同一，依民事訴訟法第
      77條之2第1項但書，應依其中價額最高者核定本件訴訟標
      的價額為5,275萬5,930元。從而，原法院核定所持理由雖
      與本院不同，惟結論並無二致，仍應予維持。抗告意旨指
      摘原裁定不當，聲明廢棄，為無理由，應予駁回。
四、據上論結，本件抗告為無理由，爰裁定如主文。 　　
中　　華　　民　　國　　109 　年　　6 　　月　　30　　日
                  民事第四庭
                      審判長法  官  傅中樂
                            法  官  周祖民
                            法  官  趙伯雄
正本係照原本作成。
本裁定除以適用法規顯有錯誤為理由外，不得再抗告。如提起再
抗告，應於收受送達後10日內委任律師為代理人向本院提出再抗
告狀。並繳納再抗告費新臺幣１千元。
中　　華　　民　　國　　109 　年　　6 　　月　　30　　日
　　　　　　　　　  　　　　書記官  陳韋杉 

附表一：（單位：新臺幣）　　　　
系爭租賃關係權利存續期間之租金總額        出租人 承租人 租賃標的  租賃期間  月租 租金 豐鵬欣業股份有限公司、豐田國際股份有限公司 陳春源 桃園市○○區○○段○○○段00000○號建物中第8層 （門牌原為桃園市○○區○○○00○0號，整編後為同區金山路600號）  均自101年4月3日至121年4月2日止 第1至5年 2萬1,000元 126萬元      第6至10年 2萬2,0500元 132萬3,000元      第11至15年 2萬3,152.5元 138萬9,150元      第16至20年 2萬4,310.13元 145萬8,607.5元      小計  543萬0,757.5元 豐鵬欣業股份有限公司、豐田國際股份有限公司 最好有限公司 桃園市○○區○○段○○○段00000○號建物中第5、6、9層 （門牌原為桃園市○○區○○○00○0號，整編後為同區金山路600號）   第1至5年 6萬3,000元 378萬元      第6至10年 6萬6,150元 396萬9,000元      第11至15年 6萬9,457.5元 416萬7,450元      第16至20年 7萬2,930.38元 437萬5,822.5元      小計  1,629萬2,272.5元 豐鵬欣業股份有限公司、豐田國際股份有限公司 佛品股份有限公司 一、桃園市○○區○○段○○○段00000○號建物中第1、2、10層及閣樓部分 二、桃園市○○區○○段○○○段00000○號建物 （門牌原均為桃園市○○區○○○00○0號，整編後為同區金山路600號）   第1至5年 12萬元 720萬元      第6至10年 12萬6,000元 756萬元      第11至15年 13萬2,300元 793萬8,000元      第16至20年 13萬8,915元 833萬4,900元      小計  3,103萬2,900元 租金總額5,275萬5,930元        
附表二：（單位：新臺幣）　　　　　　　　　　　　　　
系爭租賃關係自107年11月2日至121年4月2日止之租金總額        出租人 承租人 租賃標的  租賃期間  月租 租金 豐鵬欣業股份有限公司、豐田國際股份有限公司 陳春源 桃園市○○區○○段○○○段00000○號建物中第8層 （門牌原為桃園市○○區○○○00○0號，整編後為同區金山路600號）  均自107年11月2日至121年4月2日止 107年11月2日至111年4月2日(3年5個月1天) 2萬2,050元 90萬4,785元              111年4月3日至116年4月2日 2萬3,152.5元 138萬9,150元      116年4月3日至121年4月2日 2萬4,310.13元 145萬8,607.5元      小計  375萬2,542.5元 豐鵬欣業股份有限公司、豐田國際股份有限公司 最好有限公司 桃園市○○區○○段○○○段00000○號建物中第5、6、9層 （門牌原為桃園市○○區○○○00○0號，整編後為同區金山路600號）   107年11月2日至111年4月2日(3年5個月1天) 6萬6,150元 271萬4,355元              111年4月3日至116年4月2日 6萬9,457.5元 416萬7,450元      116年4月3日至121年4月2日 7萬2,930.38元 437萬5,822.5元      小計  1,125萬7,627.5元 豐鵬欣業股份有限公司、豐田國際股份有限公司 佛品股份有限公司 一、桃園市○○區○○段○○○段00000○號建物中第1、2、10層及閣樓部分 二、桃園市○○區○○段○○○段00000○號建物 （門牌原均為桃園市○○區○○○00○0號，整編後為同區金山路600號）   107年11月2日至111年4月2日(3年5個月1天) 12萬6,000元 517萬0,200元              111年4月3日至116年4月2日 13萬2,300元 793萬8,000元      116年4月3日至121年4月2日 13萬8,915元 833萬4,900元      小計  2,144萬3,100元 租金總額3,645萬3,270元